【裁判字號】    94,交聲,276
【裁判日期】    950630
【裁判案由】    違反道路交通管理處罰條例聲明異議
【裁判全文】
臺灣桃園地方法院交通事件裁定         94年度交聲字第276號
原處分機關  臺北市交通事件裁決所
異  議  人  甲○○
上列受處分人因違反道路交通管理處罰條例案件，對於臺北市交
通事件裁決所於民國94年4 月25日以北市裁一字第裁22－A1A106
780 號違反道路交通管理事件裁決書所為之處分聲明異議，本院
裁定如下：
    主  文
異議駁回。
    理  由
一、聲明異議意旨略以：如附件異議狀所載。
二、按汽車駕駛人，駕駛汽車違反道路交通安全規則，因而肇事
    致人受傷者，記違規點數三點，致人重傷者，吊扣其駕駛執
    照三個月至六個月，道路交通管理處罰條例第61條第3 項定
    有明文。
三、經查：
  (一)異議人甲○○於民國93年12月24日上午8 時25分許，騎乘車
    牌號碼JD－673 號重型機車，沿臺北市○○區○○街由西往
    東方向行駛，於行經潭美街600 號前，不慎與莊成春所騎乘
    之BEY －690 號重型機車時發生擦撞，致莊成香人車倒地，
    因此受有右橈骨遠端骨折、右手第五掌骨骨折之傷害等情，
    業據證人莊成香於異議人甲○○所涉過失傷害案件（臺灣士
    林地方法院94年度交易字第248 號）之警詢及偵查時指述明
    確（見上開案卷附之偵字第6332號卷第17、18、30、41頁）
    ，異議人甲○○亦不否認有於上開時地，騎乘機車與莊成香
    機車發生碰撞，並致莊成香受傷之事實（見上開案卷附之偵
    字第6332號卷第15、41、42頁），此外並有馬偕紀念醫院診
    斷證明書、警製道路交通事故現場圖、道路交通事故調查報
    告表(一)、(二)各乙紙、現場及車損照片7 幀附於異議人甲○○
    所涉前開過失傷害案卷可稽，並經本院調閱該案卷核閱無訛
    ，復影印附卷為憑，堪認上情屬實。
  (二)異議人雖辯稱：伊當時製作警方談話紀錄時係處於無準備狀
    態，未將事故前因後果正確敘述清楚，員警復不准許事後更
    正筆錄，且莊成香所述遭人從右側撞擊，與車禍現場車輛倒
    地位置、車輛碰撞痕跡、現場刮地痕均有未合，車禍究竟如
    何發生尚有爭議，裁決所遽予裁處異議人違規點數3 點，顯
    與事實不符云云。惟查，前揭異議人甲○○騎乘機車，於上
    開時、地，與莊成香騎乘之機車發生碰撞，並致莊成香受有
    前述傷害之事實，已堪認定，有如前述。再觀之異議人於肇
    事後員警所製作之談話筆錄中供稱：「．．．肇事前，我欲
    超越過該車時，該車慢慢偏向右側，致我車左側本身擦撞該
    車右側車身，該車即滑倒。．．．正超越對方車輛時才擦撞
    到的。」等語，於警詢時供稱：「我當時行駛在後方，．．
    ．我左側機車把手去碰撞到他的右側機車把手」等語，對照
    證人莊成香於員警談話筆錄中指稱：「．．．至肇事前，感
    覺我車被撞及而滑倒，當我爬起來時才知原來是被1 部JD8
    －673 號重機從我後方行駛不明部位撞及我車而肇事」等語
    ，及卷附車損照片所示，異議人騎乘之機車左側有擦撞痕跡
    、莊成香之機車則係右側車身有擦撞痕跡及刮地痕，並證人
    莊成香因此次車禍造成右橈骨遠端骨折、右手第五掌骨骨折
    等傷害之客觀情狀可知，本件車禍確係因異議人騎乘機車欲
    由右側超越其前方由莊成香所騎乘之機車時，不慎以其機車
    左側把手處擦撞到莊成香機車右側把手處，以致莊成香連人
    帶車向右滑倒，始致莊女受有右橈骨遠端骨折、右手第五掌
    骨骨折等傷害甚明。而按汽車行駛時，駕駛人應注意兩車併
    行之間隔，並隨時採取必要之安全措施，道路交通安全規則
    第94條第3 項規定甚明。異議人騎乘機車行駛於道路，自應
    依前開道路交通安全規則規定行駛，而依卷附道路交通事故
    調查報告表各欄項目明細所載，肇事當時天候晴，日間自然
    光線、視距良好、道路無缺陷、無障礙物，並無使之不能注
    意之情事，異議人騎乘機車行經肇事路段，疏未注意由右側
    超越其前方由莊成香所騎乘之機車時，與其保持安全間隔，
    致與莊成香騎乘之機車發生碰撞，其顯有違反前開道路交通
    安全規則所課予應注意保持兩車併行間隔之規定，且因而肇
    事致人受傷至明。且本件事故經送臺北市車輛行車事故鑑定
    委員會鑑定結果，亦同此認定（其中認異議人有超速行駛之
    肇事原因部分，經異議人向本院交通法庭就該部分之裁決聲
    明異議結果，由本院以94年度交聲字第237 號裁定將原處分
    撤銷，另諭知異議人不罰，附此敘明），有該鑑定委員會94
    年5 月17日北鑑審字第09430140000 號函暨鑑定意見書在卷
    可佐。異議人上開所辯各節，顯係卸責之詞，自不足採。
四、綜上所述，異議人因未保持行車安全間隔違反道路交通安全
    規則肇事致人受傷之交通違規行為，事證明確，原處分機關
    據此爰依道路交通管理處罰條例第61條第3 項規定記異議人
    違規點數3 點，核無不當。異議人猶執陳詞指摘原裁定不當
    ，非有理由，應予駁回。
五、依道路交通管理處罰條例第87條第2 項、道路交通案件處理
    辦法第19條，裁定如主文。
中    華    民    國    95    年    6     月    30    日
                        交通法庭法  官  林惠霞
以上正本證明與原本無異。
如不服本裁定，應於裁定送達後5 日內向本院提出抗告狀。
                                書記官  陳恩如
中    華    民    國    95    年    6     月    30    日


司法院資訊處製作；財團法人民間司法改革基金會備份。
